臺灣臺中地方法院刑事判決
111年度交訴字第99號
公  訴  人  臺灣臺中地方檢察署檢察官
被      告  吳龍得


輔  佐  人  
即被告之子  吳斯凱


上列被告因過失致死案件，經檢察官提起公訴（111年度偵字第6
977號），被告就被訴事實為有罪之陳述，經本院聽取當事人意
見後，本院合議庭裁定由受命法官獨任依簡式審判程序審理，判
決如下：
    主    文
吳龍得犯過失致人於死罪，處有期徒刑陸月，如易科罰金，以新
臺幣壹仟元折算壹日。緩刑貳年，應依臺中市北區調解委員會調
解書所載調解條件（含金額及給付方式，詳如附表所示）支付損
害賠償，並應向公庫繳納新臺幣陸萬元。
    犯罪事實
一、吳龍得於民國111年1月31日上午9時59分許，駕駛車牌號碼0
    0-0000號自用小客車沿臺中市北區進化路由北往南方向行駛
    ，行駛至進化路與興進路交岔路口處時，本應注意路口號誌
    顯示紅燈，應遵守紅燈號誌指示停車，而依當時天氣晴、日
    間自然光線、柏油路面乾燥、無障礙物等並無不能注意之情
    事，竟仍疏於注意及此而違規闖紅燈欲通過上開交岔路口，
    適有王志偉騎乘車牌號碼000-0000號普通重型機車沿臺中市
    北區興進路由西往東方向行駛而至，兩車因此發生碰撞，致
    王志偉人車倒地，因此受有心臟撕裂傷、左側第一、二、三
    、四、五、六、七、八肋骨骨折合併血胸、顏面撕裂傷及四
    肢擦挫傷等傷害，經緊急送往臺中市北區中國醫藥大學附設
    醫院急救，仍於同日下午7時10分因上開傷勢致創傷性休克
    死亡。警員據報前往上開交通事故現場處理時，而查悉上情
    。
二、案經臺中市政府警察局第二分局報告臺灣臺中地方檢察署檢
    察官偵查起訴。
    理    由
一、本件被告吳龍得所犯並非死刑、無期徒刑或最輕本刑有期徒
    刑3年以上之罪，亦非高等法院管轄第一審案件，且於準備
    程序進行中，被告就被訴事實為有罪之陳述，經告知被告簡
    式審判程序之旨，並聽取公訴人、被告之意見後，本院合議
    庭裁定進行簡式審判程序，是本件之證據調查，依刑事訴訟
    法第273條之2及第159條第2項規定，不受同法第159條第1項
    、第161條之2、第161條之3、第163條之1及第164條至第170
    條規定之限制，合先敘明。
二、上開犯罪事實，業據被告坦承不諱，核與證人楊美玉、王志銘於警詢及偵查中證述內容大致相符（見相卷第29至32頁、第107至111頁，偵卷第17至20頁），並有臺中市政府警察局第二分局處理相驗案件初步調查報告暨報驗書、警員李孟欣111年2月1日職務報告書、中國醫藥大學附設醫院司法相驗病歷摘要、中國醫藥大學附設醫院111年1月31日診斷證明書、出院病歷摘要、臺中市政府警察局道路交通事故初步分析研判表、臺中市政府警察局交通警察大隊第二分隊處理道路交通事故談話紀錄表、交通事故補充資料表、道路交通事故現場圖、道路交通事故調查報告表㈠、㈡、現場照片、案發當時被告駕駛車輛後方之行車記錄器影像擷取畫面、案發當時被害人駕駛機車後方之行車記錄器影像擷取畫面、車輛詳細資料報表、證號查詢汽車、機車駕駛人結果、車號查詢汽車、機車車籍結果、臺中市交通警察大隊第二分隊110報案紀錄單、臺灣臺中地方檢察署相驗屍體證明書、臺灣臺中地方檢察署檢驗報告書、相驗照片、檢察官111年3月17日勘驗筆錄等件在卷可參（見相卷第13頁、第21頁、第41至53頁、第57至81頁、第87頁、第91至102頁、第117至125頁、第131至147頁，偵卷第11頁、第29至49頁、第53至89頁、第93至104頁、第111至127頁）。而汽車行駛至交岔路口，其行進、轉彎，應遵守燈光號誌，道路交通安全規則第102條第1項第1款定有明文。被告對於上開規定殊無不知之理，而當時客觀上並無不能注意之情事，被告上開違規之過失行為，與被害人王志偉之死亡結果間具有相當因果關係。
三、核被告所為，係犯刑法第276條之過失致人於死罪。又被告
    肇事後，於未經有偵查權之機關或公務員發覺為犯嫌前，在
    警方前往現場處理時當場承認為肇事人而願接受裁判，有臺
    中市政府警察局道路交通事故肇事人自首情形紀錄表在卷可
    稽（見相卷第89頁，偵卷第91頁），經核符合自首要件，爰
    依刑法第62條前段規定減輕其刑。
四、爰審酌：（一）被告於本案發生前並無前科，素行良好，有
    臺灣高等法院被告前案紀錄表可查；（二）被告過失程度，
    本案導致被害人王志偉死亡，所生危害重大，對於被害人自
    身及其家屬均造成難以回復之損害，實應予非難；（三）被
    告坦承犯行，與被害人家屬於臺中市北區調解委員會成立調
    解，有調解委員會調解書在卷為憑（見本院卷第59頁），被
    害人家屬於本院審理中稱如被告有調解且有履行，同意給予
    緩刑，也同意判輕一點之意見（見本院卷第52頁）；（四）
    被告自陳為高中畢業，已退休，退休金每月約新臺幣4萬元
    ，要扶養太太（見本院卷第52頁）之智識程度及生活狀況等
    一切情狀，量處如主文所示之刑，並諭知易科罰金之折算標
    準，以示懲儆。
五、被告未曾因故意犯罪受有期徒刑以上刑之宣告，有臺灣高等
    法院被告前案紀錄表在卷可參，素行尚佳，其因一時失慮致
    觸犯本案犯行，且與被害人家屬調解成立，有臺中市北區調
    解委員會111年5月24日調解書可佐（見本院卷第59頁），堪
    信被告經此教訓後，當知所警愓，信無再犯之虞，本院因認
    對被告所宣告之刑，以暫不執行為適當，爰依刑法第74條第
    1項第1款規定，併予宣告緩刑2年。另斟酌被告與被害人家
    屬所成立調解之內容，惟為促使被告確實履行其賠償之承諾
    ，不致因受緩刑宣告而心存僥倖，依刑法第74條第2項第3款
    之規定，命被告給付如主文所示之損害賠償，以啟自新；又
    為促使被告日後遵守法律，本院認除上揭緩刑宣告外，實有
    賦予其一定負擔之必要，以免其心存僥倖，爰依刑法第74條
    第2項第4款，命其向公庫支付如主文所示之金額，以發揮附
    條件緩刑制度之立意；若被告違反前揭事項，足認原宣告之
    緩刑難收其預期效果，而有執行刑罰之必要者，依刑法第75
    條之1第1項第4款之規定，得撤銷其緩刑宣告，附此敘明。
六、據上論斷，依刑事訴訟法第273條之1第1項、第299條第1項
    前段，刑法第276條、第62條前段、第41條第1項前段、第74
    條第1項第1款、第2項第3款、第4款，刑法施行法第1條之1
    第1項，判決如主文。
本案經檢察官李濂提起公訴，檢察官藍獻榮到庭執行職務。 
中　　華　　民　　國　　111 　年　　6 　　月　　23　　日
                刑事第十八庭  法  官  張美眉
以上正本證明與原本無異。
如不服本判決應於收受送達後20日內向本院提出上訴書狀，並應
敘述具體理由；其未敘述上訴之理由者，應於上訴期間屆滿後20
日內向本院補提理由書（均須按他造當事人之人數附繕本）「切
勿逕送上級法院」。
告訴人或被害人如不服判決，應備理由具狀向檢察官請求上訴，
上訴期間之計算，以檢察官收受判決正本之日起算。
　　　                      　書記官  賴惠美
中　　華　　民　　國　　111 　年　　6 　　月　　23　　日
附錄論罪科刑法條
中華民國刑法第276條
因過失致人於死者，處5年以下有期徒刑、拘役或50萬元以下罰
金。

附表：臺中市北區調解委員會111年5月24日調解書 一、聲請人（即被告）同意賠償對造人楊美玉及對造人王棟陽因本事件所受損害之一切賠償金計新臺幣（以下同）310萬元整。（不含強制險） 二、上項給付方式：於111年5月24日當場給付60萬元整，餘款250萬元整於111年6月24日前給付完畢。